臺灣臺北地方法院刑事判決　　　　　　　　　　　　　九十一年度易字第二五九號
　　公　訴　人　臺灣臺北地方法院檢察署檢察官
　　被　　　告　甲○○
右列被告因賭博案件，經檢察官聲請簡易判決處刑（九十年度偵字第一一九一八號）
，本院認為不宜以簡易判決處刑，改依通常程序審理，判決如左：
    主  文
甲○○意圖營利，供給賭博場所，處有期徒刑參月，如易科罰金，以參佰元折算壹日
。扣案之麻將牌貳副及抽頭金新台幣捌佰伍拾元均沒收。
    事  實
一、甲○○於民國九十年五月十三日十三時許，意圖營利，提供其所承租之台北縣新
    店市○○街二號地下室（非公共場所或公眾得出入之場所）為賭博場所，並提供
    其所有之麻將牌為賭具，與丁○○、丙○○、乙○○○等三人賭博財物，約定抽
    頭方法為賭客輪流做莊，每自摸一次甲○○可得抽頭金新台幣（下同）五十元，
    嗣於同日二十時許，經警當場查獲，並扣得賭具麻將二副、賭資七千二百五十元
    及抽頭金八百五十元。
二、案經台北縣政府警察局新店分局報請台灣台北地方法院檢察署檢察官偵查起訴。
    理  由
一、訊據被告甲○○就丁○○、丙○○、乙○○○三人於其承租之台北縣新店市○○
    街二號地下室賭博財物之事實固不爭執，惟矢口否認有何抽頭營利之犯行，辯稱
    ：現場並無抽頭金，警方所查扣之八百五十元係丙○○所有之賭資，而賭客自摸
    所付之之五十元，係做為購買點心飲料之用，並非抽頭金等語。惟查：
（一）被告甲○○於警訊時供稱：如果有人自摸，自摸者是需付五十元，以作為買飲
      料或點心用等語（見偵查卷第六頁反面），而證人丁○○於警訊時亦證稱：「
      上述查獲之賭具係屋主甲○○所有並提供，因我只到該處一次，所以我不知道
      抽頭金係何人收取」、「係以麻將為賭具，由四人輪流做莊，放槍者須付予胡
      牌者每底二百元，每台五十元，自摸者向每一輸家收取金錢，抽頭方式係每自
      摸一次抽頭五十元，至於如何應用我不清楚」、「我今日係於中午約十三時開
      始與甲○○、乙○○○、丙○○三人一起打麻將」等語，於檢察官偵查時證稱
      ：「‧‧‧是我姊姊黃詩喻叫我去樓下打麻將‧‧‧去打二百底」（見偵查卷
      第八頁反面），證人丙○○於警訊時證稱：「當場查獲我與甲○○、乙○○○
      、丁○○等四人、麻將牌二副，抽頭金新台幣八百五十元，賭資七千二百五十
      元」、「我今日是於九十年五月十三日約中午十三時開始與甲○○、乙○○○
      、丁○○打麻將賭博」、「我們以打麻將，輪流做莊，每台五十元，每逢自摸
      就抽五十元給甲○○當作買東西吃的錢」等語（見偵查卷第九頁反面）、證人
      乙○○○於警訊時證稱：「當場查獲我與甲○○、丙○○、丁○○等四人，麻
      將牌二副、抽頭金新台幣八百五十元，賭資七千二百五十元」、「我們以打麻
      將為賭具，輪流做莊，二百底，每台五十元，每逢自摸就抽五十元給甲○○當
      抽頭金」等語（見偵查卷第十頁反面），足見賭客丁○○、丙○○、乙○○○
      是由被告甲○○所聚集而共同打麻將，且認賭具及場所均由被告所提供，故約
      定每自摸一次抽取五十元充作抽頭金予被告，以之供作使用賭具場所之代價及
      飲食之補貼，且為警查獲時，被告已得之抽頭金達八百五十元，若持續至隔日
      ，被告之抽頭金應為幾千元，顯非僅供飲食之用，顯見被告應有營利之意圖。
（二）而證人丁○○、丙○○與乙○○○雖於本院調查時皆改稱：警方所查獲之八百
      五十元為丙○○所有，並非抽頭金等語（分別見本院九十一年四月十日、四月
      二十二日訊問筆錄），然將證人丙○○、丁○○、乙○○○與被告隔離訊問之
      結果，證人丁○○於本院調查時證稱：「我是大約一點多下去玩的，到警察來
      時，已經是晚上七點多了」、「我姊姊住二樓，後來樓下的人叫我姊姊去打麻
      將，我就下去打，因為我姊姊有事情，所以他沒有下去打」、「自摸時，給五
      十元，放在桌旁邊，甲○○，拿來放在口袋其他不用給錢」等語，證人丙○○
      於本院調查時證稱：「我們當初講好，每次自摸時，我們就出五十元，給甲○○當作買東西的錢」、「（問：是何人提議要拿五十元出來的？）（答：是我
      提議）」、「（問：你是第一次那邊打牌的否？）（答：對。）」、「（問：
      甲○○是否第一次見的？）（答：我不認識他，我是人家介紹要拿衣服給他太
      太改的，我之前不認識甲○○）」、「（問：整個下午吃了那些東西？）（答
      ：飲料，他們還煮了一桌菜給我們吃）」、「（問：你將五十元放那邊？）（
      答：有時拿給甲○○太太，有時拿給甲○○）」等語（見本院九十一年四月十
      日），證人乙○○○於本院調查時證稱：「沒有抽頭金，那天是母親節，那位
      太太說要改衣服，我們那天是到朋友那邊玩，我常常到他們那邊買麵包，被告
      太太是幫人家修改衣服的，那天很無聊，我們就說來打麻將，後來少了一腳，
      我們就說找老闆即被告來打」、「一開始就是我們四人一起打的，沒有換過人
      」、「我那時是說：一圈假如有自摸的人，就拿五十元出來，總共拿出來二百
      元，我拿給老闆娘，給她買藥、飲料、吃飯」、「我是去那邊找朋友玩，順便
      買麵包認識被告的，恰巧那天母親節打麻將」、「有買藥、果汁，但那時我們
      還沒有吃飯」等語（見本院九十一年四月二十二日訊問筆錄），與被告甲○○
      於本院所供稱：他於下午四時多才下去打麻將，後來有吃晚飯，提議要拿五十
      元出來的是丙○○，並沒有人因自摸拿五十元給他，而丙○○去過他家二次等
      語，皆不相符合，而證人丁○○、丙○○、乙○○○所證稱又有所不同，是丁○○、丙○○、乙○○○等人於本院訊問時所言，顯係迴護被告甲○○之詞，
      委無足取。
（三）此外，復有麻將牌二副、賭資七千二百五十元及抽頭金八百五十元扣案可證，
      被告所辯，顯係卸責之詞，不足採信，其犯行堪以認定，應予依法論科。
二、核被告所為，係犯刑法第二百六十八條前段之意圖營利供給賭博場所罪。爰審酌
    被告營利之犯罪動機、目的、手段、所生危害及犯罪仍否認犯行，不知悔悟等一
    切情狀，量處如主文所示之刑，並諭知易科罰金之折算標準，以資懲儆。扣案之
    抽頭金八百五十元及麻將牌貳副，為被告所有且為供犯罪所用以及犯罪所得之物
    ，均應予沒收；至扣案七千二百五十元賭資非被告所有，爰不併予宣告沒收。
三、公訴意旨另認為被告犯有刑法第二百六十八條後段之意圖營利聚眾賭博罪嫌。然
    經查，被告係意圖營利提供賭博場所供特定之丁○○、丙○○、乙○○○賭博財
    物，且賭桌僅有一桌，其參與賭博之人數尚未達到可隨時增減之「聚眾」程度，
    因之「意圖營利聚眾」部分應不成立犯罪，然因與前開有罪部分有裁判上一罪關
    係，故不另為無罪之諭知。
據上論斷，應依刑事訴訟法第四百五十二條、第二百九十九條第一項前段、刑法第二
百六十八條、第四十一條第一項前段、第三十八條第一項第二款、第三款，罰金罰鍰
提高標準條例第一條前段、第二條，判決如主文。
本案經檢察官柯宜汾到庭執行職務。
中      華      民      國      九十一      年     五   月    十三    日
                                      臺灣臺北地方法院刑事第三庭
                                          法  官  陳  德  民
右正本證明與原本無異。
如不服本判決，應於判決送達後十日內，向本院提出上訴狀。
                                          書記官  楊  秋  鈴
中      華      民      國      九十一      年     五   月    十三    日
中華民國刑法第二百六十八條
 (圖利供給賭場或聚眾賭博罪)
意圖營利，供給賭博場所或聚眾賭博者，處三年以下有期徒刑，得併科三千元以下罰
金。
